【裁判字號】    90,易,351
【裁判日期】    900501
【裁判案由】    毀損
【裁判全文】
臺灣臺南地方法院刑事判決                            九十年度易字第三五一號
    公  訴  人  臺灣台南地方法院檢察署檢察官
    被      告  甲○○
右列被告因毀損案件，經檢察官提起公訴（九十年度偵字第五０四號），本院判決如
左：
    主  文
甲○○損壞門窗玻璃壹塊、機車外殼、酒櫃及日光燈等物品，足以生損害於他人，累
犯，處有期徒刑參月，如易科罰金，以參佰元折算壹日。
    事  實
一、甲○○前於民國八十六年六月三十日，因竊盜案件經臺灣高等法院臺南分院判處
    有期徒刑五月，於八十七年四月十七日執行完畢，不知悛悔，復因替他人索討債
    務之糾紛，於八十九年十二月六日下午六時許，前往債務人乙○○之住處，基於
    毀損之犯意，動手毀損乙○○住處之門窗玻璃一塊、機車外殼、酒櫃及日光燈等
    物品，足以生損害於乙○○，並為乙○○及其家屬蔡孟哲當場發現後報警查獲。
二、案經乙○○告訴台灣台南地方法院檢察署檢察官偵查起訴。
    理  由
一、訊據被告甲○○矢口否認右述犯行，辯稱：伊未毀損乙○○住處之門窗玻璃一塊
    、機車外殼、酒櫃及日光燈等物云云。惟查：前揭被告如何毀損之犯行，業據告
    訴人乙○○於警訊及偵審中指述歷歷，證人即告訴人之兒子蔡孟哲亦於偵查中到
    庭證稱目睹被告毀損物品等語（見偵查卷九十年一月十九日下午十四時五十分訊
    問筆錄），復有毀損物照片六幀存卷可憑，互核相符。所辯無非畏罪之詞，不足
    採信。渠有上揭犯行，已堪認定。
二、核被告所為，係犯有刑法第三百五十四條之毀損罪，查被告前於八十六年六月三
    十日，因竊盜案件經臺灣高等法院臺南分院判處有期徒刑五月，於八十七年四月
    十七日執行完畢，此有台灣台南地方法院檢察署刑案資料查註紀錄表一份在卷可
    稽，其於五年內再犯本件有期徒刑以上之罪，應論以累犯，並依法加重其刑。爰
    審酌被告犯罪之動機、目的、手段、所生危害、犯後態度尚不知悔改等一切情狀
    ，量處如主文所示之刑，並諭知易科罰金折算標準，以資懲儆。
據上論斷，應依刑事訴訟法第二百九十九條第一項前段，刑法第三百五十四條、第四
十七條、第四十一條第一項前段，罰金罰鍰提高標準條例第一條前段、第二條，判決
如主文。
本案經檢察官陳俊秀到庭執行職務。
中    華    民    國      九十      年       五       月       一       日
                              臺灣臺南地方法院刑事第二庭
                                      法  官  侯  明  正
右正本證明與原本無異。
如不服本判決，應於送達後十日內，向本院提出上訴狀。
      書記官  陳  澤  雄
中    華    民    國      九十      年       五       月       一       日
附錄本案論罪科刑法條全文：
刑法第三百五十四條：毀棄、損壞前二條以外之他人之物，或致令不堪用，足以生損
                    害於公眾或他人者，處二年以下有期徒刑、拘役或五百元以下
                    罰金。


司法院資訊處製作；財團法人民間司法改革基金會備份。
